臺灣臺南地方法院刑事判決　　　　　　　　　　　　九十二年度易字第一三九一號
　　公　訴　人　臺灣臺南地方法院檢察署檢察官
　　被　　　告　乙○○
右列被告因竊盜案件，經檢察官提起公訴（九十二年度偵字第一一五二八號）及移
併辦（九十二年度偵字第一二七一四號、九十三年度偵字第一二九二號），本院判決
如左：
    主  文
乙○○共同連續踰越牆垣、攜帶兇器竊盜，累犯，處有期徒刑壹年肆月。扣案之機車
鑰匙壹支沒收。
    事  實
一、乙○○曾因違反毒品危害防制條例案件，於民國（下同）九十年十二月二十二日
    經本院以九十年度訴字第八一一號判決判處有期徒刑七月確定，於九十二年二月
    二十八日執行完畢。詎乙○○仍不知悔悟，竟又意圖為自己不法之所有，基於竊
    盜之概括犯意聯絡，連續於附表編號一、二所示時、地，與附表編號一、二所示
    之人共同以附表編號一、二所示方式竊取丙○○、曾國成管領如附表編號一、二
    扣案物品欄所示之財物得手，均為警當場查獲，並扣得如附表編號一、二扣案物
    品欄所示之財物及作案工具；乙○○復承前概括之竊盜犯意，於附表編號三所示
    時、地，單獨以附表編號三所示方式竊取戊○○所有車牌號碼ＭＴＸ—二八一號
    重機車，得手後作為代步工具使用。嗣於九十三年一月二十四日下午一時許，乙○○將上開竊得之重機車交不知情之謝繡鴻騎駛，並由謝繡鴻騎駛該重機車搭載
    乙○○欲前往台南市，而於同日下午二時五十分許，於行經臺南縣永康市○○路
    七八五號前，為警查獲，並扣得如附表編號三扣案物品欄所示之財物及供犯罪所
    用之工具。
二、案經臺南縣警察局善化分局、永康分局報請臺灣臺南地方法院檢察署檢察官偵查
    起訴並移送併辦。
    理  由
一、訊據被告乙○○對於附表編號一所示之犯罪事實，坦承不諱，惟其對於附表編號
    二、三所示犯罪事實，雖初於警詢或偵查中坦承犯行，但於本院審理時翻易前詞
    ，辯稱：其與共同被告丁○○（業已另行審結）進入附表編號二所示「元能機械
    公司」，僅撿拾置於地上之流量計、電線及廢鐵等物，並未竊盜；而車牌號碼Ｍ
    ＴＸ—二八一號重機車係其向某不詳之人所借，並未竊取該機車云云。經查：
  (一)附表編號一所示犯行，除據被告於警詢、偵查及本院準備、審理程序之自白外，
    被告竊取電線得手後未及逃離現場，旋即為證人即被害人丙○○當場逮獲，報警
    處理，並扣得電線二捆等情，亦經證人丙○○到庭結證無訛（見本院九十三年二
    月十一日審判筆錄），且與被告之自白互核相符，此外並有扣押書、臺南縣警察
    局善化分局贓物認領保管單各一紙及同分局溪美所竊盜案相片三幀附卷可稽。被
    告此部分犯行顯堪認定。
  (二)被告就附表編號二所示犯行，雖於本院審理時辯稱係與共同被告丁○○前往撿拾
    廢鐵云云，惟被告與共同被告二人於警詢及偵查中，均坦承上開竊盜犯行（見被
    告及共同被告九十二年十一月二十日警詢筆錄、臺灣臺南地方法院檢察署檢察官
    九十二年十一月二十一日內勤訊問筆錄），且被告竊得之流量計一套、機械配電
    線五條確係元能機械公司所有無誤，亦經被害人曾國成於警詢中指訴綦詳，此外
    亦有扣押書、臺南縣警察局善化分局贓物認領保管單各一紙、同分局茄拔派出所
    處理竊案照片影本八幀附卷及附表編號二扣案物品欄第一項所示物品扣案可資佐
    證。查被告與共同被告二人於警詢及偵查中均坦承此部分之犯行，且於本院九十
    三年二月十一日審理時，渠二人初就此部分犯行復為有罪之陳述，則渠等嗣後翻
    易前詞否認竊盜犯行，供詞反覆至為可疑。況，共同被告丁○○自承附表編號二
    扣案物品欄第一項所示物品均係伊攜至現場，而鐮刀、螺絲起子、鋸子、鉗子、
    剪刀、鐵鎚、扳手等工具，依一般人生活經驗，多用於器具之拆解或組裝，與被
    告所辯撿拾廢鐵毫無相涉，且上開工具重量非輕，亦無隨身攜帶徒增自身負擔之
    理。參以卷附臺南縣警察局善化分局茄拔派出所查獲贓物照片影本二幀，其上顯
    示被告為警查獲時，除竊得之流量計及機械配電線外，並無其他廢鐵類之物品，
    益見被告辯稱撿拾廢鐵云云，顯係飾卸之詞，無足憑採。
  (三)附表編號三所示犯行，被告雖於本院九十三年三月二十六日審理時辯稱係向不詳
    之人借得云云，惟被告於偵查中業已坦承上開重機車係其於九十二年十二月二十
    三日下午六時許在臺南縣新市鄉○○村○道八號交流道下空地竊得，且供稱：「
    （問：如何偷這輛車？）我從善化到臺南工作，我的機車經過該處爆胎，看到那
    邊停了這輛機車我以我的機車鑰匙發動騎走」等語（見臺灣臺南地方法院檢察署
    檢察官九十三年一月二十四日內勤訊問筆錄），而被害人即車主戊○○於警詢中
    亦陳稱：上開重機車失竊時有上鎖，鑰匙並未插於車上等語（見被害人九十三年
    一月二十四日警詢筆錄），顯見被告確係以自有之機車鑰匙開啟上開重機車之電
    門發動竊盜得手無誤。查被告於警詢中就該重機車來源，供稱係其於九十三年一
    月二十四日中午十二時許，在臺南縣善化鎮媽祖廟前向一名綽號「聖文」之姓名
    年籍不詳男子所借，而該綽號「聖文」之男子係其乾弟弟云云（見被告九十三年
    一月二十四日警詢筆錄），惟其於本院審理時又改稱：「車子是別人牽來我家，
    我向他借的」、「（問：借你車之人姓名為何？）我不認識他，是別人介紹他來
    我家玩」云云（見本院九十三年三月二十六日審判筆錄），是被告雖辯稱該重機
    車係其向他人所借，然其對於究係何人出借？於何地出借？所供前後不一，已有
    可疑，而其於本院審理時陳稱不認識出借該重機車之人，更與常情大相違悖，足
    見其辯解顯屬卸責之詞，不足採信至明。此外，並有扣押書、贓物認領保管收據
    各一紙及相片二幀附卷可參，堪認被告確有竊取上開重機車之犯行無疑。
  (四)綜上所述，本案事證明確，被告犯行均堪以認定。
二、按刑法第三百二十一條第一項第三款之攜帶兇器竊盜罪，係以行為人攜帶兇器竊
    盜為其加重條件，此所謂兇器，其種類並無限制，凡客觀上足對人之生命、身體
    、安全構成威脅，具有危險性之兇器均屬之，且祇須行竊時攜帶此種具有危險性
    之兇器為已足，並不以攜帶之初有行兇之意圖為必要；又刑法上所謂間接正犯，
    係指犯罪行為人不親自實施犯罪，而利用無責任能力人或無犯罪意思之人實施犯
    罪而言。從而有責任能力並有犯罪意思之利用者，與無責任能力或無犯罪意思之
    被利用者之間，無成立共同正犯之餘地；且已親自著手實施犯罪行為者，應成立
    直接正犯而非間接正犯，最高法院七十九年台上字第五二五三號判例、八十七年
    度台上字第二九三六號及七十七年度台上字第五九四七號判決可資參照。查共同
    被告丁○○所攜帶如附表編號二扣案物品欄第一項所示物品，除尼龍手套一雙及
    手電筒一支外，其餘物品於客觀上均足對人之生命、身體、安全構成威脅，顯具
    危險性，參酌上開最高法院判例意旨，應認確屬兇器無誤，而被告明知共同被告
    丁○○攜帶上開兇器，仍與之共同進入「元能機械公司」行竊，自無解免攜帶兇
    器之責；又被告與共同被告丁○○二人雖利用不知情之友人王大晉、薛天福搬運
    竊得之物品，但其既已親身參與竊盜犯行，參諸上開最高法院判決意旨，就此利
    用行為尚無論以間接正犯之餘地。是核被告所為，係犯刑法第三百二十一條第一
    項第四款之結夥三人以上竊盜罪、同條項第二款、第三款之踰越牆垣、攜帶兇器
    竊盜罪及同法第三百二十條第一項之普通竊盜罪。被告就附表編號一、二所示犯
    行，與附表編號一、二所列行為人有犯意聯絡及行為分擔，應依共同正犯論處。
    被告前後三次犯行，時間緊接，所犯係構成要件相同之罪名，顯係基於概括之犯
    意反覆為之，應依刑法第五十六條之規定論以情節較重之踰越牆垣攜帶兇器竊盜
    罪，並依法加重其刑。末查被告前因違反毒品危害防制條例案件，於九十年十二
    月二十二日經本院以九十年度訴字第八一一號判決判處有期徒刑七月確定，於九
    十二年二月二十八日執行完畢，有臺灣臺南地方法院檢察署刑案資料查註紀錄表
    及臺灣高等法院被告全國前案紀錄表附卷可稽，其於前開有期徒刑執行完畢後五
    年內再犯本件有期徒刑以上之罪，為累犯，應依刑法第四十七條之規定遞予加重
    其刑。爰審酌被告前受有期徒刑執行完畢，不知戒慎，連續竊取他人財物，且為
    警查獲後仍不知悔改連續犯案，惡性非輕，犯後復飾詞卸責毫無悔意，但所得財
    物價值非鉅，亦經被害人當場取回，未有損失等一切情狀，量處如主文所示之刑
    ，以示懲儆。扣案之機車鑰匙一支，業據被告自承為其所有，且為供犯罪所用之
    物，爰依刑法第三十八條第一項第二款宣告沒收。至於，附表編號二扣案物品欄
    第一項所示犯罪工具，業於共同被告丁○○部分判決宣告沒收，爰不再為沒收之
    宣告，併此敘明。
據上論斷，應依刑事訴訟法第二百九十九條第一項前段，刑法第二十八條、第五十六
條、第三百二十一條第一項第二款、第三款、第四十七條、第三十八條第一項第二款
，罰金罰鍰提高標準條例第一條前段，判決如主文。
本案經檢察官甲○○到庭執行職務。
中      華      民      國      九十三      年    四    月      九      日
                                      臺灣臺南地方法院刑事第六庭
                                          審判長法  官  黃光進
                                                法  官  黃翰義
                                                法  官  周紹武
右正本證明與原本無異。
如不服本判決，應於判決送達後十日內，向本院提出上訴狀。
                                                書記官  許美惠
中      華      民      國      九十三      年    四    月      九      日
【附表】
┌──┬──────┬──────┬─────┬──────────┬──
│編號│  時    間  │  地    點  │行  為  人│  行  為  方  式    │ 扣?
├──┼──────┼──────┼─────┼──────────┼──
│一  │民國（下同）│臺南縣善化鎮│(1)丁○○（│由綽號「正仔」之不詳│得手
│    │九十二年十月│溪美里一一三│  業已另行│成年男子騎駛一不詳車│電線
│    │二十一日上午│之三十號旁，│  審結）  │號之機車搭載丁○○，│已發
│    │十時三十分許│「瑞峰營造公│(2)乙○○  │乙○○則獨自騎駛車牌│輝領
│    │。          │司」之工地。│(3)另一年籍│號碼ＵＤＷ—三八三號│
│    │            │            │  不詳綽號│機車，結夥三人前往上│
│    │            │            │  「正仔」│開地點，共同竊取瑞峰│
│    │            │            │  之成年男│營造公司工地主任林慶│
│    │            │            │  子      │輝所管領之電線二捆，│
│    │            │            │          │得手後將上開電線置於│
│    │            │            │          │機車上欲逃離現場之際│
│    │            │            │          │，為丙○○發覺報警處│
│    │            │            │          │理，當場查獲乙○○，│
│    │            │            │          │而丁○○及該綽號「正│
│    │            │            │          │仔」之不詳男子則乘隙│
│    │            │            │          │逃逸。              │
├──┼──────┼──────┼─────┼──────────┼──
│二  │九十二年十一│臺南縣善化鎮│(1)丁○○  │由丁○○攜帶鐮刀、螺│(1)供
│    │月二十日下午│小新里三九二│(2)乙○○  │絲起子、鋸子、鉗子、│  用
│    │三時二十分許│號「元能機械│          │剪刀、鐵鎚、扳手等客│  ：
│    │。          │公司」。    │          │觀上足對人之生命、身│  螺
│    │            │            │          │體、安全構成威脅，具│  、
│    │            │            │          │有危險性之兇器，與李│  手
│    │    │            │          │慶忠二人共乘車牌號碼│  鉗
│    │            │            │          │ＵＤＷ—三八三號機車│  刀
│    │            │            │          │到達上開地點後，自牆│  、
│    │            │            │          │邊空隙踰越圍牆進入，│  套
│    │            │            │          │竊取「元能機械公司」│  鐵
│    │            │            │          │委由曾國成管領如扣案│  手
│    │            │            │          │物品欄第二項所示之物│  （
│    │            │            │          │品得手，繼而要求嗣後│  於
│    │            │            │          │到場不知情之友人王大│  告
│    │            │            │          │進、薛天福二人幫忙渠│  部
│    │            │            │          │二人搬運竊得之物品，│  沒
│    │            │            │          │為警當場查獲。      │(2)得
│    │            │            │          │                    │  ：
│    │            │            │          │                │  一
│    │            │            │          │                    │  械
│    │            │            │          │                    │  五
│    │            │            │          │                    │  發
│    │            │            │          │                    │  人
│    │            │            │          │                    │  領
│    │            │            │          │                    │
│    │            │            │          │                    │
├──┼──────┼──────┼─────┼──────────┼──
│三  │九十二年十二│臺南縣新市鄉│乙○○    │以其自有之機車鑰匙插│(1)供
│    │月二十三日下│社內村國道八│          │入戊○○所有車牌號碼│  用
│    │午六時許。  │號交流道下之│          │ＭＴＸ—二八一號重機│  ：
│    │            │空地。      │          │車電門，發動該機車，│  所
│    │            │            │          │而徒手竊取上開機車得│  鑰
│    │        │            │          │手。                │  。
│    │            │            │          │                    │(2)得
│    │            │            │          │                    │  ：
│    │            │            │          │                    │  —
│    │            │            │          │                    │  號
│    │            │            │          │                    │  一
└──┴──────┴──────┴─────┴──────────┴──
附錄本案論罪科刑法條全文
中華民國刑法
第三百二十條第一項
意圖為自己或第三人不法之所有，而竊取他人之動產者，為竊盜罪，處五年以下有期
徒刑、拘役或五百元以下罰金。
第三百二十一條第一項
犯竊盜罪而有左列情形之一者，處六月以上、五年以下有期徒刑：
一  於夜間侵入住宅或有人居住之建築物、船艦或隱匿其內而犯之者。
二  毀越門扇、牆垣或其他安全設備而犯之者。
三  攜帶兇器而犯之者。
四  結夥三人以上而犯之者。
五  乘火災、水災或其他災害之際而犯之者。
六  在車站或埠頭而犯之者。
